【裁判字號】    95,停,11
【裁判日期】    950717
【裁判案由】    聲請停止執行
【裁判全文】
臺中高等行政法院裁定
                                     95年度停字第00011號
聲  請  人  甲○○
相  對  人  財政部臺灣省中區國稅局
代  表  人  乙○○
上列當事人間因聲請停止執行事件，本院裁定如下：
    主  文
聲請駁回。
聲請程序費用由聲請人負擔。
    理  由
一、按行政執行法第26條規定，公法上金錢給付債務之「執行」
    準用強制執行法之規定，其所準用之範圍，應僅限於有關執
    行程序之部分，債務人異議之訴及其相關之停止執行程序，
    則不在之準用之列，執行債務人不得以其已提起債務人異之
    議之訴，主張依行政執行法第26條準用強制執行法第18條第
    2項規定，聲請裁定停止執行。
二、本件聲請停止執行意旨略謂：聲請人已於民國（下同）95年
    3月9日向本院提起債務人異議之訴（業經本院95年度訴字第
    138號裁定駁回其訴）在案，該案之聲明係求為判決：(一)法
    務部行政執行署彰化行政執行處（下稱彰化行政執行處）90
    年度營稅執特字第57186號及彰化行政執行處94年度營所稅
    執特字第26235號案，所憑據之執行名義之效力不及於黃再
    添（即聲請人之被繼承人）。(二)彰化行政執行處前揭2案，
    被告（即相對人）依法尚不得聲請行政執行程序。(三)彰化行
    政執行處前揭2案所憑之執行名義，尚不能對黃再添之財產
    聲請行政執行程序等，聲請人爰依行政執行法第26條準用強
    制執行法第18條第2項規定，聲請裁定彰化行政執行處前揭2
    案在該債務人異議之訴判決確定前停止強制執行。經查，彰
    化行政執行處90年度營稅執特字第57186號、94年度營所稅
    執特字第26235號強制執行程序，係執行原處分機關彰化縣
    稅捐稽徵處89年7月18日彰稅法字第117368號處分書所核定
    補徵黃再添、姚添水及陳聰明三人合夥建屋出售之營業稅暨
    罰鍰之處分；至於彰化行政執行處94年度營所稅執特字第26
    235號強制執行程序，係執行及相對人核定該合夥85年度營
    利事業所得稅及怠報金處分。該二執行程序均係依行政執行
    法第11條規定，對本於法令之行政處分所為之執行，對其執
    行名義之成立如有爭執，應循一般行政爭訟程序尋求救濟；
    對其執行相關事項如有不服，則應依同法第8條規定向執行
    機關申請終止執行，或依同法第9條規定聲明異議，尚不得
    主張依同法第26條準用強制執行法第18條第2項規定，聲請
    高等行政法院裁定停止執行。況聲請人所提起之債務人異議
    之訴，業經本院以其訴不合法裁定駁回在案（詳卷附本院95
    年度訴字第138號裁定）；又聲請人雖分別就營業稅、罰鍰
    及營利事業所得稅之處分提起行政爭訟，惟營業稅罰鍰部分
    ，聲請人係於逾法定期限後始申請復查，原處分機關遂予移
    送彰化行政執行處強制執行，而聲請人提起撤銷訴訟歷經本
    院91年度訴字第14號判決、最高行政法院92年度判字第815
    號判決及裁字第848號裁定駁回其訴確定在案；至營利事業
    所得稅部分，聲請人提起訴願時，未就復查決定之應納稅額
    繳納半數，相對人乃移送彰化行政執行處強制執行。此部分
    於提起行政爭訟後，亦經本院以94年度訴字第198號判決駁
    回聲請人之訴在案，聲請人並非無救濟途徑。
三、綜上所述，本件聲請人依行政執行法第26條準用強制執行法
    第18條第2項規定，聲請本院裁定停止彰化行政執行處90年
    度營稅執特字第57186號及同處94年度營所稅執特字第26235
    號兩案之執行程序，均無理由，應予駁回。
四、依行政訴訟法第104條、民事訴訟法第95條、第78條，裁定
    如主文。
中    華    民    國    95    年     7    月   17     日
                  第三庭 審判長 法  官  沈應南
                                法  官  許武峰
                                法  官  許金釵
以上正本證明與原本無異。
如不服本裁定，應於裁定送達後10日內以書狀敘明理由，經本院
向最高行政法院提起抗告（須依對造人數附具繕本）；並應預繳
送達用雙掛號郵票390元（34元及5元郵票各10份)。
中    華    民    國    95    年     7    月   18      日
                                書記官  孫庠熙


司法院資訊處製作；財團法人民間司法改革基金會備份。
